臺灣板橋地方法院民事判決　九十三年度訴字第四四七號
　　原　　　　告　戊○○
　　兼訴訟代理人　丁○○
　　被　　　　告　建明汽車客運股份有限公司
　　法 定代理 人　丙○○
　　訴 訟代理 人　乙○○
　　被　　　　告　甲○○
右當事人間請求侵權行為損害賠償事件，於民國九十三年八月十日言詞辯論終結，本
院判決如左：
    主    文
被告應連帶給付原告丁○○新台幣拾肆萬玖仟貳佰柒拾玖元，原告戊○○新台幣拾貳
萬玖仟參佰玖拾元，及均自民國九十二年十二月六日起至清償日止，按週年利率百分
之五計算之利息。
原告其餘之訴駁回。
訴訟費用由被告連帶負擔五分之二，餘由原告負擔。
本判決原告勝訴部分，於原告丁○○以新台幣肆萬玖仟元，原告戊○○以新台幣肆萬
參仟元供擔保後，各得假執行。
原告其餘假執行之聲請駁回。
    事實及理由
一、本件被告甲○○未於言詞辯論期日到場，核無民事訴訟法第三百八十六條所列各
    款情形，爰依原告之聲請，由其一造辯論而為判決。
二、原告主張略以：
(一)、被告建明汽車客運股份有限公司（下稱建明公司），以經營長途汽車客運為業，
    對所僱用之駕駛員，本應善盡管理與督導責任，時時以行車安全為念，惟民國九
    十一年八月十五日二十一時二十分許，其所僱用之駕駛員甲○○，駕駛車牌號碼
    一五五—ＡＢ號營業大客車，行經國道一號公路一六七公里九百公尺處（台中縣
    神岡鄉），本應遵守交通規則保持行車安全距離並注意前方路況及車輛，而當時
    並無不能注意之情事，竟疏未注意前方路況及車輛，分別追撞訴外人吳志鴻駕駛
    之ＢＰ─四三八二號自用小客車，及蔡瑞豐駕駛之六Ｈ─四五三三號自用客貨車
    ，致吳志鴻再推撞王瑞宏駕駛之Ａ八─六四八一號自用小客車，蔡瑞豐又推撞吳
    清水駕駛之Ｎ七─六九九號營業小客車後，再推撞原告丁○○所駕駛之ＣＹ─六
    八七三號自用小客車，造成原告丁○○身體受有頭部外傷合併腦震盪、頸椎、右
    腰鈍挫傷，同時造成原告戊○○身體受有頭部外傷合併腦震盪、左側頸椎擦傷、
    右腰右腰鈍挫傷等傷害，被告之過失責任經台灣省台中縣區車輛行車事故鑑定委
    員會於九十二年四月十日，以中縣鑑字第九二００五九號函所附鑑定意見書附刑
    事卷可稽，被告甲○○之業務過失刑事責任，並經台灣台中地方法院以九十二年
    度交易字第三二五號刑事判決判處有期徒刑四月，如易科罰金以三百元折算一日
    ，是被告甲○○因上開侵權行為造成原告身體健康受到傷害，被告自應依民法第
    一百八十四條第一項、第一百八十八條第一項前段規定，對原告負連帶損害賠償
    責任。
(二)、茲將原告請求賠償之金額詳列如下︰
１、醫療費用部分︰
、原告丁○○受傷後，自九十一年八月十六日起至同年十一月八日間，支出醫療費
    用計新台幣（下同）三萬一千一百十九元，有財團法人振興復健醫學中心（下稱
    振興醫學中心）收據可稽，應由被告連帶給付。
、原告戊○○受傷後，自九十一年八月十六日起至同年十一月八日間，支出醫療費
    用共計二萬九千七百十元，有振興醫學中心收據可稽，應由被告連帶給付。
２、減少勞動力部分︰
　　原告丁○○、戊○○受傷前，在市場販賣水果維生，夫妻二人月入約六萬元，平
    均每人月入三萬元，受傷後治療期間，有十五天無法工作，有三個月期間只能工
    作半天，是原告每人減少勞動能力之損害各為五萬二千五百元，應由被告連帶負
    擔。
３、精神慰藉金部分︰
    原告分別受有前述傷害，被告不思和解，反而使原告奔波於台灣台中地方法院及
    台灣台中地方法院檢察署進行訴訟，迄今無法正常工作，一年多來精神極感痛苦
    ，為此原告二人各向被告請求精神慰藉金二十萬元，
４、汽車拖吊及修理費部分︰
、ＣＹ─六八七三號自用小客車，為原告丁○○所有，受損情形有照片二幀可稽，
    車禍發生後，經公路警察通知拖吊服務，由台中縣大雅鄉○○路○段一四三號茂
    翔拖吊有限公司拖離現場，費用三千八百元，原告於九十二年七月十五日付清拖
    吊費，有拖吊服務簽認章及統一發票可憑。
、車禍發生後，被告建明公司曾談到賠償問題，表示桃園縣楊梅鎮長程汽車修理比
    較便宜，原告將汽車拖往楊梅，拖吊費支出五千元，有收據可憑，經該廠估價修
    理費用約十八萬元，原告認為太貴，因認識一家位於雲林縣北港鎮之鴻昇汽車材
    料行比較便宜，估價不超過十二萬元，原告遂將汽車拖往雲林，支出拖吊費七千
    元，有收據可按，原告於九十二年七月十五日支付修車費十萬二千七百元，亦有
    統一發票及修車過程相片數幀可按。
、原告上開支出之拖吊費及修理費，計十一萬八千二百元。
(三)、對被告抗辯所為之陳述：
１、被告質疑醫療費用中之掛號費、雜費均與醫療無關，其實醫療單據中，雜費包含
    原用於和解之一般診斷證明書六張（一張一百元，共計六百元，以供保險公司及
    警方作筆錄、和解之用），後因被告無和解誠意，需另申請刑事告訴用甲種診斷
    證明書二份（原告丁○○、戊○○各一份，一份五千元，共計一萬元）以玆為證
    ；醫療用品頸套（丁○○）以固定支撐車禍後受傷之頸部以及醫療必須自行付費
    材料。掛號費乃就醫必須負擔之費用，若未遭車禍何須就醫？醫療單據牙科部分
    係因原告丁○○受車禍撞擊牙齒產生裂痕之就醫檢查證明，家庭醫學科乃聽取就
    醫檢查報告說明，以及領取藥物證明，櫃檯作業科乃申請醫療告訴證明用的單據
    費用。
２、減少勞動能力部分：
    原告確有於市場擺攤營生之事實，茲附上台北市北投區石牌里里長證明，而每月
    原告夫妻二人各有三萬元之收入，因無需申報稅務資料，故無法提供稅務證明，
    但依據每月攤位水電費、市場管理費、垃圾處理費等必要支出，加上一家六口之
    每月生活開銷，夫妻二人每月收入六萬元尚有低估之可能。
３、精神慰藉金部分：
    原告自九十一年八月十五日二十一時二十分許受前述傷害後，被告全無和解誠意
    ，在原告要求會面商談之情形下，雙方安排第一次見面，由被告建明公司出面洽
    談賠償事宜，並取回部分單據及事故現場相片，並告知會與公司主管商談賠償事
    宜，讓原告以為被告有和解誠意，但隨後卻完全沒有任何回應，經多次電詢，不
    是推託當初會談人員已離職，就是找不到本案資料，好不容易連絡上相關人，被
    告建明公司又回覆本案已進入刑事偵訊，且被告係甲○○，與建明公司無關，故
    對本案，建明公司不予理會。原告只好在刑事偵查期間，來回奔波往返於台北住
    處與台中偵查庭之間，並因車輛已於此車禍事故中損毀不堪使用，期間往返所搭
    乘之交通工具費用忽略未為留存，現僅存二張，故僅申請五百五十元及五百二十
    二元兩張車票費用，計一千零七十七元，且該刑事庭被告甲○○是因法院拘提才
    到案說明，原告前後往返台中、台北多次，加上前往台中開庭期間無法工作，兩
    處奔波之體力消耗，全家頓失經濟來源之精神壓力，車禍受傷至今體能狀況尚未
    恢復，身心皆因此承受相當大之痛苦，故要求賠償精神慰藉金，並對被告事發至
    今，完全不理之態度相當氣憤，認為被告建明公司經營交通運輸客運事業，除追
    求企業經營獲利外，亦應要求其駕駛員重視交通安全，如不幸發生交通事故，公
    司亦應立即出面關懷車禍受害者，但被告建明公司全無誠意解決，事發至今無公
    司代表與原告聯繫，經原告主動聯繫又多所推託，故提出精神慰藉金之請求。
４、汽車修理費部分：
    因該修車廠係朋友所經營，友人得知原告情形後，同情原告處境，同意僅收零件
    費用，協助修復車輛，並未向原告收取任何工資，故修理費用可省下工資一項，
    這也是為何原廠估價需二十萬元，建明公司介紹之修車廠估價需十八萬元，而原
    告僅花十一萬二千七百元即可修復之因，原告如此處理過程，亦以利於被告有利
    之立場，為被告節省賠償金額，不知被告反而質疑修理費用浮報。
(四)、綜上，被告應連帶給付原告丁○○四十萬二千一百十九元，連帶給付戊○○二十
    八萬二千二百十元，爰依侵權行為之法律關係，提起本件訴訟，並聲明：１被告
    應連帶給付原告丁○○四十萬二千一百十九元，連帶給付原告戊○○二十八萬二
    千二百十元，及均自起訴狀繕本送達翌日起，至清償日止，按週年利率百分之五
    計算之利息２願供擔保，請准宣告假執行。
三、被告甲○○未於言詞辯論期日到場，亦未提出書狀作何聲明或陳述，被告建明公
    司抗辯略以原告請求賠償金額，或非屬必要費用，或過於浮濫，或未予折舊，茲
    列舉於後：
(一)、醫療費用中之掛號費、雜費，均與醫療無關，非屬必要費用，應予剔除：
    （前者原告戊○○部分一千一百元，原告丁○○部分亦一千一百元；後者原告戊○○五千二百元，原告丁○○亦五千二百元）。再者，原告之醫療單據所列科別
    ，有家庭醫學科及牙科、櫃檯作業課，復未詳列診治項目，其間是否均屬必要費
    用？尤以原告二人均各列健檢費乙項，是否與本件傷害有直接因果關係？可見明
    顯過於浮濫。
(二)、減少勞動能力部分：
    原告未提出任何如扣繳憑單等證據，以證明原告等在市場擺攤之事實及確有六萬
    元之收入，退萬步言，原告等縱有擺攤營生之事實，亦難以證明每月仍均各有三
    萬元之收入？再者，原告又如何證明渠等各分別有十五天無法工作、三個月半天
    工作之勞動能力損失？
(三)、精神慰藉金部分：
    原告等究受有如何程度之身體上傷害及精神上痛苦，原告並未言明，且未斟酌雙
    方身分資力及其他各種情形，原告此項請求之數額根據為何而來？
(四)、汽車拖吊費及修理費部分：
    原告等謂被告建議拖至桃園楊梅修理云云，被告否認之，另車禍發生，渠等由肇
    事地點（台中縣神岡鄉）拖返台北，拖車費僅三千八百元，然其後由台北拖至楊
    梅，楊梅拖至雲林，確分別為五千元、七千元，其明顯偏高，且與被告無關。至
    於修理費用部分，原告等未詳列修理項目，是否均屬必要？同時亦未予折舊。
四、有關原告等主張被告甲○○應負侵權行為損害賠責任部分：
(一)、原告主張被告甲○○於九十一年八月十五日二十一時二十分許，駕駛車牌號碼一
    五五─ＡＢ號營業大客車，行經國道一號公路一六七公里九○○公尺南向處（臺
    中縣神岡鄉），本應遵守交通規則保持行車安全距離並注意前方路況車輛，又當
    時並無不能注意之情事，竟疏未注意前方路況車輛，分別追撞吳志鴻駕駛之ＢＰ
    ─四三八二號自用小客車及蔡瑞峰駕駛之六Ｈ─四五三三號自用客貨車，致吳志
    鴻再推撞王瑞宏駕駛之Ａ八─六四八一號自用小客車，蔡瑞峰又推撞吳清水駕駛
    之Ｎ７─六九九號營業小客車後，再推撞原告丁○○駕駛之ＣＹ─六八七三號自
    用小客車，造成原告丁○○身體受有頭部外傷合併腦震盪、頸椎、右腰鈍挫傷；
    搭乘原告丁○○所駕前開車輛之原告丁○○之妻戊○○身體受有頭部外傷合併腦
    震盪、左側頸椎擦傷、右腰鈍挫傷等傷害之事實，業據原告提出醫療費用單據、
    拖吊服務費用單據、統一發票、相片數幀等為憑，且為被告所不爭執，並有道路
    交通事故調查報告表、診斷證明書在卷可參，自堪信原告此部份之主張為真實。
(二)、按汽車駕駛人應注意車前狀況，隨時採取必要措施，與前車保持隨時可以煞停之
    距離，道路交通安全規則第九十四條第三項定有明文。被告甲○○駕車本應注意
    上述道路交通安全規定，且依當時天候晴、夜間有照明、路面狀態乾燥、無缺陷
    、無障礙物、視距良好等情況，有前開道路交通事故調查報告表在卷可參，足見
    被告甲○○當時並非不能注意，詎其竟疏未注意前揭規定，因而肇事，使原告二
    人受有前開傷害，被告甲○○顯有過失甚明，而本件經檢察官送請臺灣省臺中縣
    區車輛行車事故鑑定委員會鑑定結果，亦認甲○○駕駛營業大客車未注意車前狀
    況，未與前車保持安全距離，為肇事因素，丁○○無肇事因素等情，有該會九十
    二年四月十日中縣鑑字第九二○○五九號函所附鑑定意見書附於台灣台中地方法
    院檢察署九十二年度偵字第一五一五號偵查卷內可稽，俱見被告甲○○對前開車
    禍事故之發生，確有過失無疑，而被告甲○○上述之過失行為，與原告二人所受
    前開傷害具有相當因果關係，亦堪認定。
(三)、按因故意或過失，不法侵害他人權利者，負損害賠償責任。民法第一百八十四條
    第一項前段定有明文，被告甲○○駕車因有前述過失，致撞擊原告二人使之受有
    上開傷害，已如前述，則原告等主張，被告甲○○對原告二人所受前開傷害具有
    過失，依上開法條之規定，應負侵權行為損害賠責任，洵屬有據，為有理由。
五、有關原告等主張被告甲○○駕車肇事過失致原告受傷之行為係屬執行職務之行為
    ，僱用人即被告建明公司應與被告甲○○負連帶損害賠償部分：
(一)、按受僱人既因執行職務之過失，不法侵害他人之身體，僱用人對於選任該受僱人
    又未能證明已盡相當之注意，依民法之規定，自應負連帶賠償損害之責任。最高
    法院著有四十七年度台上字第四二五號裁判意旨可供參照。
(二)、查兩造對被告甲○○係被告建明公司之受僱司機，發生前開車禍事故時，甲○○
    正在執行載運乘客職務之行為等事實，既無爭執，被告建明公司對於選任受僱人
    被告甲○○又未能證明已盡相當之注意，依前開五(一)所述裁判意旨，被告建明公
    司自應與被告甲○○對原告二人所受損害負連帶賠償責任，原告主張被告建明公
    司應與被告甲○○連帶負損害賠償責任，即有理由。
六、有關原告等所主張之損害賠償範圍部分︰
    被告既需連帶負損害賠償責任，已如前述，茲依原告請求之各項損害及其數額是
    否允當，分別論述如下：
１、醫療費用部分︰
、原告丁○○、戊○○主張受傷後分別支出醫療費用三萬一千一百十九元、二萬九
    千七百十元，並提出財團法人振興復健醫學中心收據為憑，經查：
(1)、核諸原告二人所提出前開醫療費用單據，就診科別計有急診科、神經內外科、七
    樓高級健檢中心、家庭醫學科、牙科等科別，而因前述車禍事故，原告丁○○身
    體受有頭部外傷合併腦震盪、頸椎、右腰鈍挫傷，原告戊○○身體受有頭部外傷
    合併腦震盪、左側頸椎擦傷、右腰右腰鈍挫傷等傷害，已如前述，是依原告二人
    所受傷勢部位，渠等至急診科、神經外科、神經內科就診，支出掛號、自行負擔
    費用，固核屬因本件車禍事故支出之醫療必要費用。
(2)、然原告二人於車禍事故後之九十一年八月十九日、同年月二十日尚至振興醫學中
    心接受全身健康檢查，因而各支出健檢費用二萬二千元，其後因上述自費全身健
    檢結果異常部分至振興醫學中心家庭醫學科就診，丁○○門診看胃糜爛、攝護腺
    肥大及肝功能異常，戊○○門診看胃糜爛及高血壓性心臟病。另丁○○於九十一
    年十月一日至振興醫學中心牙科看診，發現其口內牙周炎及一顆殘根（左上第二
    大臼齒）需治療，而原告二人該次健康檢查項目含括一般、尿液、糞便、血液、
    血型、血糖、肝膽功能、肝炎、血中脂肪、腎臟功能、電解質、梅毒血清、防癌
    篩檢、甲狀腺、胸部Ｘ光、腹部檢查、內視鏡、心電圖、肺功能、內科、婦科、
    外科、泌尿科、眼科、牙科、耳鼻喉科、餐點、心臟專科檢查、醫師諮詢等情，
    固有振興醫學中心九十三年六月二十八日（九三）振醫字第六二○號函暨函覆之
    健檢附表在卷可參，惟原告二人於九十一年八月十五日二十一時二十分許車禍事
    故當日至振興醫學中心急診，並未辦理住院，二者經傷勢檢查，無重大器官損傷
    乙節，有振興醫學中心九十三年五月五日（九三）振醫字第四○二號函在卷可參
    ，足見原告二人並未因該次車禍事故受有重大器官損傷，參諸原告二人車禍所受
    傷勢明顯集中頭頸腰部，則原告二人主張因車禍事故始作全身健康檢查，已難認
    該等健康檢查屬因車禍事故之必要醫療費用支出，況被告甲○○之車輛係先追撞
    吳志鴻駕駛之ＢＰ─四三八二號自用小客車，及蔡瑞豐駕駛之六Ｈ─四五三三號
    自用客貨車，致吳志鴻再推撞王瑞宏駕駛之Ａ八─六四八一號自用小客車，蔡瑞
    豐又推撞吳清水駕駛之Ｎ七─六九九號營業小客車後，始再推撞原告丁○○所駕
    駛之ＣＹ─六八七三號自用小客車之車禍過程，原告二人係受後方車輛接續往前
    推撞而受傷，並非直接受被告甲○○在未煞車狀態下撞擊受傷，撞擊力道應有所
    遞減，益見原告二人於車禍事故後前往醫院接受全身健康檢查支出健檢費用，尚
    難認屬因該次車禍受傷支出之必要醫療費用，原告主張各支出之健檢費用二萬二
    千元亦屬車禍事故支出之費用，均要求原告連帶賠償，即無理由。
(3)、至原告二人乃因全身健康檢查結果異常部分至家庭醫學科就診，丁○○門診看胃
    糜爛、攝護腺肥大及肝功能異常，戊○○門診看胃糜爛及高血壓性心臟病，而原
    告丁○○於九十一年十月一日之牙科看診，發現其口內牙周炎及一顆殘根（左上
    第二大臼齒）需治療，有如前述，原告二人前開健康檢查異常部分及原告丁○○
    之牙科看診費用，顯與車禍事故無關，從而，原告二人在家庭醫學科支出之醫療
    費用，即原告丁○○（九十一年八月十九日之二百六十元、同年月二十六日之三
    百八十元、同年十月二十四日之四百四十元，計一千零八十元）一千零八十元、
    原告戊○○（九十一年八月二十日之二百八十元、同年九月十一日之二百六十元
    、同年月十八日之三百元，計八百四十元）八百四十元，原告丁○○在牙科之費
    用一百五十元，自不得請求被告連帶賠償。
(4)、又當事人因傷害所支出之診斷書費用，非係因侵權行為所生財產上之損害，不得
    請求賠償（最高法院六十六年度第五次民庭庭推總會議決議參照）。查，原告自
    陳上開醫療單據中之雜費包含原用於和解之一般診斷證明書六張，櫃檯作業科之
    雜費乃申請醫療告訴證明用的單據費用，是丁○○於九十一年八月二十日之雜費
    二百元、同年十一月七日之雜費五千元、同年月八日之雜費二百元計五千四百元
    ，戊○○於九十年八月二十日之雜費二百元、同年十一月七日之雜費五千元，計
    五千二百元，依前開決議，非係因侵權行為所生財產上之損害，原告請求賠償，
    不應准許。
(5)、綜上，原告丁○○主張支出醫療費用三萬一千一百十九元，扣除健檢費用二萬二
    千元、診斷證明書之雜費五千四百元、家庭醫學科一千零八十元、牙科一百五十
    元後為二千四百八十九元，原告戊○○主張支出醫療費用二萬九千七百十元，扣
    除健檢費用二萬二千元、診斷證明書之雜費五千二百元、家庭醫學科八百四十元
    後為一千六百七十元。是原告丁○○請求被告連帶賠償醫療費用支出二千四百八
    十九元，原告戊○○請求被告連帶賠償醫療費用支出一千六百七十元之部分，為
    有理由，逾此範圍之部分，尚屬無據，不應准許。
２、工作收入損失部分︰
　　原告主張受傷前，在市場販賣水果維生，夫妻二人月入約六萬元，平均每人月入
    三萬元，受傷後治療期間，有十五天無法工作，有三個月期間只能工作半天，因
    之受有各五萬二千五百元之損失等情，固據其提出里長證明書證明每日確有販賣
    水果等情，然查：
、丁○○、戊○○前述傷勢應可於三個月內復原，有振興醫學中心九十三年五月五
    日（九三）振醫字第四○二號函在卷可參，是原告主張受傷後治療期間，有十五
    天無法工作，有二個月又十五天之期間只能工作半天，尚非無據。
、惟原告並未舉證證明其月薪為三萬元，本院審酌原告丁○○、戊○○九十一年度
    綜合所得稅均未辦理結算申報，有財政部台北市國稅局北投稽徵所九十三年四月
    二十日財北國稅北投綜所二字第○九三○○○三五五六號函在卷可參，及行政院
    所頒佈之每月最低薪資為一萬五千八百四十元（即日薪為五百二十八元），則原
    告十五天無法工作，二個月又十五天僅能工作半天之損失應各為二萬七千七百二
    十元，是原告分別請求被告連帶賠償不能工作之損失二萬七千七百二十元之部分
    ，為有理由，逾此範圍之部分，尚屬無據，不應准許。
３、精神慰藉金部分︰
    因前開時地之車禍事故，原告丁○○受有頭部外傷合併腦震盪、頸椎、右腰鈍挫
    傷，原告戊○○身體受有頭部外傷合併腦震盪、左側頸椎擦傷、右腰右腰鈍挫傷
    等傷害，業如前述，足見原告主張因車禍受傷受有精神上痛苦，並非無據，本院
    審酌原告所受傷勢，及本件車禍乃因被告之過失造成，原告對損害之發生並無過
    失之案發過程，暨原告丁○○為小學畢業、三十六年十月二十八日生、現以販售
    水果維生，原告戊○○為四十三年十一月二十四日生，與夫丁○○共同販賣水果
    為業，被告甲○○為國中畢業，四十八年九月十二日生，有警詢筆錄卷可參，及
    被告甲○○因本件車禍事故，經台灣高等法院台中分院以九十二年度交上易字第
    二二四四號刑事判決判處被告甲○○從事業務之人，因業務上之過失傷害人，處
    有期徒刑四月，如易科罰金，以三百元折算一日確定在案，有上開刑事判決在卷
    可稽各情，認原告請求非財產上之損害賠償各二十萬元尚屬過高，應予核減為各
    十萬元，方屬適當，是原告此部分請求，於此數額內方為有理由，逾此數額之部
    分為無理由，不應准許。
４、汽車拖吊及修理費部分︰
    原告主張支出拖吊費及修理費，計十一萬八千二百元，業據其提出拖吊服務簽認
    章、統一發票、收據等為證，惟查：
、原告丁○○車禍事故後，委請拖吊車將其駕駛受撞擊之ＣＹ─六八七三號自用小
    客車由事故現場，拖吊至高速公路下鄰近之保管廠支出拖吊費三千八百元，其後
    ，再將車輛拖吊至楊梅之長程汽車修理廠支出拖吊費五千元，其後，再將車輛由
    楊梅拖至雲林北港之鴻昇汽車材料行支出拖吊費七千元等情，固據原告提出服務
    簽認章、統一發票、收據等為證，堪信屬實，然原告針對將車輛由楊梅之長程汽
    車修理廠，拖吊至雲林北港之汽車修理廠，係因後者之修理費較為便宜乙節，並
    未舉證以實其說，即難認原告就此所支出之拖吊費用七千元為必要費用，原告請
    求被告賠償，即屬無據，不應准許。
、按「不法毀損他人之物者，被害人得請求賠償其物因毀損所減少之價額。」民法
    第一百九十六條定有明文。此所謂減損之價額，係以該被毀損之物，在將毀未毀
    當時之價值作為計價時點，申言之，若該被毀損之物並非新品，則該物當時之價
    值，即為其被毀損致無法利用之損害價額，是倘一舊品遭毀損，而以新品更換之
    ，就該物品而言，其更換後之價值反而高於更換前，此一情形即非所謂「賠償其
    物因毀損所減少之價額」，亦非所謂「回復原狀」之意旨，是計算損害價額時，
    對於以新品更換舊品情形，自以將新品與舊品間之差額委由原所有人承擔較為公
    平，此一差額，即所謂「折舊」，而侵權行為人所賠償者，即該被毀損物在將毀
    未毀當時之價值，如此始符所謂「賠償其物因毀損所減少之價額」，亦與所謂回
    復原狀之精神相符。至關於折舊數額之多寡，必須有一計算標準，行政院為此曾
    發布「固定資產耐用年數表」及「固定資產折舊率表」，此一內容尚可作為決定
    折舊費率之標準。查，原告所有前開車牌號碼ＣＹ─六八七三號自用小客車係於
    一九九五年三月出廠，現以十萬二千七百元修復，上開費用純為材料費，未收取
    工資等情，有台北市監理處九十三年五月二十四日北市監北字第○九三六一五九
    七二○○號函所附汽車新領牌照登記書在卷可參，並有原告所提出統一發票、鴻
    昇汽車材料行出具之證明書為憑，而本件汽車之修理，既以新零件更換被損害之
    舊零件，則原告以修理費作為損害賠償之依據時，自應將零件折舊部分予以扣除
    ，是參酌前開行政院頒布「固定資產耐用年數表」及「固定資產折舊率表」內容
    所載，自小客車耐用年數為五年，依定率遞減法每年折舊千分之三六九，但其最
    後一年之折舊額，加歷年折舊累計額，其總和不得超過該資產成本額十分之九。
    則前開原告所有之汽車出廠（
    一年（
    耐用年限，該車更換零件部分之折舊額應以資產成本十分之九，即九萬二千四百
    三十元計（102700×0.9＝92430），是扣除此折舊額後，原告得請求之零件合理
    修復費用為一萬零二百七十元（000000－00000＝10270），從而，原告得請求賠
    償之修理費用為一萬零二百七十元，逾此金額之請求，不應准許。
、從而，原告丁○○主張支出拖吊費八千八百元、修理費一萬零二百七十元，計一
    萬九千零七十元，為有理由，應予准許，逾此範圍之部分，則屬無據，不應准許
    。
七、綜上所述，原告丁○○、戊○○因本件侵權行為所受損害，應各為十四萬九千二
    百七十九元、十二萬九千三百九十元（原告丁○○部分醫療費用支出二千四百八
    十九元、工作收入損失二萬七千七百二十元、精神慰藉金十萬元、拖吊及修理費
    一萬九千零七十元，計十四萬九千二百七十九元；原告戊○○醫療費用支出一千
    六百七十元、工作收入損失二萬七千七百二十元、精神慰藉金十萬元，計十二萬
    九千三百九十元），是原告丁○○、戊○○依侵權行為法律關係，分別請求被告
    連帶賠償十四萬九千二百七十九元、十二萬九千三百九十元及均自起訴狀繕本送
    達被告翌日即九十二年十二月六日起至清償日止，各按週年利率百分之五計算之
    利息，為有理由，准予所請，逾此範圍之請求，尚非有據，應予駁回。
八、原告陳明願供擔保，聲請宣告假執行，就其勝訴部份，於法核無不符，爰酌定相
    當擔保金額准許之，至其敗訴部分，其假執行之聲請，則因訴之駁回失所依附，
    不予准許。
九、本件事證已臻明確，兩造其餘主張、陳述及所提之證據，經審酌後，認與本件判
    決結果並無影響，爰不一一論列，附此敘明。
十、結論：本件原告之訴為一部有理由，一部無理由，依民事訴訟法第三百八十五條
    第一項前段、第七十九條、第三百九十條第二項，判決如主文。
中　　　華　　　民　　　國　　九十三　　年　　　九　　　月　　　七　　　日
                                臺灣板橋地方法院民事第一庭
　　　　　　　　　　　　　　　　　　審判長法官  許瑞東
　　　　　　　　　　　　　　　　　　法　　　官  何君豪
　　　　　　　　　　　　　　　　　　法　　　官  陳明偉
右正本證明與原本無異
如對本判決上訴，須於判決送達後廿日內向本院提出上訴狀
中　　　華　　　民　　　國　　九十三　　年　　　九　　　月　　　七　　　日
　　　　　　　　　　　　　　　　　　法院書記官　馬文慶
